【裁判字號】    94,易,794
【裁判日期】    950119
【裁判案由】    毒品危害防制條例
【裁判全文】
臺灣桃園地方法院刑事判決               94年度易字第794號
公  訴  人  臺灣桃園地方法院檢察署檢察官
被      告  甲○○
                    （現於台灣桃園看守所羈押中）
指定辯護人  本院公設辯護人吳勇毅
上列被告因毒品危害防制條例案件，經檢察官提起公訴（94年度
毒偵字第850 號、第1436號、第3020號）及移送併案審理（94年
度毒偵字第3371號、第3681號、第3688號），被告於準備程序進
行中，就被訴事實為有罪之陳述，經告知簡式審判程序意旨，聽
取當事人意見後，本院裁定由受命法官獨任進行簡式審判程序，
檢察官復聲請改依協商程序而為判決，本院判決如下：
    主  文
甲○○連續施用第二級毒品，累犯，處有期徒刑壹年。扣案之甲
基安非他命壹罐（實稱毛重點壹貳伍公克，含塑膠瓶）又貳包
（其中壹包實稱毛重壹點零肆公克，含塑膠袋；另壹包實稱毛
重零點柒捌貳公克，含塑膠袋）、殘餘甲基安非他命毒品殘渣之
吸食器壹組、殘餘甲基安非毒品殘渣之殘渣袋伍只，均沒收銷燬
之。
    事實及理由
一、犯罪事實：甲○○前因違反毒品危害條例案件，先後經本院
    以88年度易字第2133號、89年度易字第2360號判決判處有期
    徒刑6 月、8 月確定；又因竊盜案件，經本院90年度易字第
    642 號判決判處有期徒刑5 月確定，上開三案接續執行，於
    民國91年12月27日縮刑期滿執行完畢。前開施用毒品案件，
    並經本院裁定送觀察、勒戒，認有繼續施用毒品傾向，經本
    院裁定令入戒治處所施以強制戒治，並於90年6 月20日執行
    完畢。詎仍不知戒除毒癮，於上開強制戒治執行完畢釋放後
    ，5 年內復基於施用第二級毒品之概括犯意，於94年1 月7
    日某時起至同年6 月17日20時許為警採尿時點回溯96小時內
    某時止，在其位於桃園縣平鎮市○○路306 號、同縣中壢市
    ○○○街53之2 號住處、桃園縣中壢市○○路某友人住處等
    地，以吸食器（非專供）連續施用第二級毒品甲基安非他命
    多次。嗣先後於如附表所示之時、地為警查獲，並扣得甲○
    ○所有供施用如附表所示之甲基安非他命1 罐又2 包（重量
    詳如附表所示）、殘餘第二級毒品甲基安非他命殘渣之吸食
    器1 組、殘餘第二級毒品甲基安非他命殘渣之殘渣袋5 只。
    案經桃園縣政府警察局平鎮分局、中壢分局、大溪分局、平
    鎮分局報請臺灣桃園地方法院檢察署檢察官偵查起訴。
二、證據：
  (一)被告甲○○於警詢、檢察官訊問時及本院審理時之自白。
  (二)桃園縣政府警察局平鎮分局被採尿人姓名編號對照表（檢體
    編號：F029號、F297號）、桃園縣政府警察局中壢分局被採
    尿人姓名編號對照表（檢體編號：E479號、E484號）桃園縣
    政府警察局中壢分局龍安派出所偵辦毒品案被採尿人姓名編
    號對照表（檢體編號E088號）、桃園縣政府警察局大溪分局
    被採尿人姓名編號對照表（檢體編號：I060）各1 紙、臺灣
    尖端先進生技醫藥股份有限公司濫用藥物檢驗報告（尿液檢
    體編號：E088號、E479號、E484號、F029號、F297號、I060
    號）共6 紙、行政院衛生署管制藥品管理局管檢字第094001
    0486號、第0000000000號、第0000000000號檢驗成績書。
  (三)扣案如附表所示第二級毒品甲基安非他命1 罐（實稱毛重3.
    125 公克，含塑膠罐）又2 包（其中1 包含袋實稱毛重1.04
    3 公克，另1 包含袋實稱毛重0.782 公克）、殘餘第二級毒
    品甲基安非他命殘渣之吸食器1 組、殘渣袋5 只。
  (四)臺灣高等法院被告全國前案紀錄表1份。
三、本案犯罪事實，業據被告甲○○於準備程序進行中為有罪之
    陳述，由本院裁定受命法官獨任進行簡式審判程序，復經檢
    察官聲請改依協商程序，經本院指定公設辯護人協助其進行
    協商，當事人雙方於審判外達成協商合意，其合意內容為：
    被告願受有期徒刑1 年之科刑宣告。經查，被告之自白，有
    上開證據足認屬實，並與本院認定之事實相符。又被告前因
    施用毒品案件，經本院裁定送觀察、勒戒後，認有繼續施用
    毒品之傾向，並裁定令入戒治處所施以強制戒治，於90年6
    月20日強制戒治執行完畢，此有臺灣高等法院被告前案紀錄
    表1 份在卷可稽，被告於上開強制戒治執行完畢後，5 年內
    再犯本件毒品危害防制條例第10條之罪，依同條例第23 條
    規定，應依法追訴，檢察官起訴，即無不合。核被告所為，
    係犯毒品危害防制條例第10條第2 項施用第二級毒品甲基安
    非他命罪。被告施用毒品前持有毒品之低度行為，為其後施
    用毒品之高度行為所吸收，不另論罪。被告前後多次施用第
    二級毒品甲基安非他命之犯行，其時間緊接，所犯構成要件
    相同，顯係基於概括犯意反覆所為，為連續犯，應依刑法第
    56 條 規定論以1 罪，並加重其刑。被告前因違反毒品危害
    條例案件，先後經本院以88年度易字第2133號、89年度易字
    第2360號判決判處有期徒刑6 月、8 月確定；又因竊盜案件
    ，經本院90年度易字第642 號判決判處有期徒刑5 月確定，
    上開三案接續執行，於91年12月27日縮刑期滿執行完畢，有
    前揭前案紀錄表1 紙在卷可稽，其於有期徒刑執行完畢後，
    5 年內再犯有期徒刑以上之本罪，為累犯，應依刑法第47條
    規定加重其刑，並遞加重之。爰審酌被告有如事實欄所載施
    用毒品之犯罪前科紀錄，此有前揭前案紀錄表可按，其素行
    非佳，其犯罪行為主要係戕害自身，並未直接積極損害他人
    之利益，且犯後坦承犯行，態度尚稱良好等一切情狀，上開
    協商內容尚無不當之處。本案復查無刑事訴訟法第455 條之
    4 第1 項各款所列情形，檢察官聲請改依協商程序而為判決
    ，本院爰不經言詞辯論，於協商合意範圍內為協商判決。
四、扣案如附表所示第二級毒品甲基安非他命1 罐（實稱毛重3.
    125公克，含塑膠罐）又2 包（其中1 包含袋實稱毛重1.043
     公 克，另1 包含袋實稱毛重0.782 公克）為第二級毒品甲
    基安非他命，此有行政院衛生署管制藥品管理局管檢字第
    0940 010487 號、第0000000000號檢驗成績書2 紙附卷可稽
    ，第二級毒品甲基安非他命，及扣案如附表所示之殘餘第二
    級毒品甲基安非他命殘渣之吸食器1 組、殘渣袋5 只，有行
    政院衛生署管制藥品管理局管檢字第0940010486號檢驗成績
    書1 紙可按，既係本件查獲之第二級毒品，且因與毒品殘渣
    無法析離，均應依毒品危害防制條例第18條第1 項前段規定
    ，沒收銷燬之。
五、應適用之法條：刑事訴訟法第273 條之1 第1 項、第455 條
    之2 第1 項、第455 條之4 第2 項、第455 條之8 、第454
    條第2 項，毒品危害防制條例第10條第2 項、第18條第1 項
    ，刑法第11條、第56條、第47條。
六、協商判決除有刑事訴訟法第455 條之4 第1 項第1 款於本訊
    問程序終結前，被告撤銷協商合意或檢察官撤回協商聲請者
    ；第2 款被告協商之意思非出於自由意志者；第4 款被告所
    犯之罪非第455 條之2 第1 項所定得以協商判決者；第6 款
    被告有其他較重之裁判上一罪之犯罪事實者；第7 款法院認
    應諭知免刑或免訴、不受理者情形之一，及違反同條第2 項
    「法院應於協商合意範圍內為判決；法院為協商判決所科之
    刑，以宣告緩刑或二年以下有期徒刑、拘役或罰金為限」之
    規定者外，不得上訴。
七、如有前述例外得上訴之情形，又不服本件判決，得自收受判
    決送達之日起10日內，向本院提出上訴書狀，上訴於第二審
    法院。
本案經檢察官嵇珮晶到庭執行職務。
中    華    民    國    95    年    1     月    19    日
                  刑事第九庭    法  官  蘇琬能
以上正本證明與原本無異。
                                書記官 江世亨
中    華    民    國    95    年    1     月    23    日
 附表：
┌─┬────────┬─────┬─────────┐
│  │查獲時間        │查獲地點  │扣案物            │
├─┼────────┼─────┼─────────┤
│1.│94年1月11日21時 │桃園縣平鎮│甲基安非他命實稱毛│
│  │許              │市○○路21│重3.125公克（含塑 │
│  │                │9巷7弄6號 │膠瓶）            │
│  │                │前        │                  │
├─┼────────┼─────┼─────────┤
│2.│94年1月19日凌晨 │桃園縣中壢│甲基安非他命毛重0.│
│  │1時10分許       │市○○○街│7公克             │
│  │                │、福星三街│                  │
│  │                │口        │                  │
├─┼────────┼─────┼─────────┤
│3.│94年2月16日2時30│桃園縣大溪│甲基安非他命1包， │
│  │分許            │鎮仁善里社│實稱毛1.043公克（ │
│  │                │角產業道路│含塑膠袋）        │
│  │                │上        │                  │
├─┼────────┼─────┼─────────┤
│4.│94年6月8日18時35│桃園縣中壢│甲基安非他命吸食器│
│  │分許            │市○○○街│1組、甲基安非他命 │
│  │                │53之2號   │殘渣袋5個         │
├─┼────────┼─────┼─────────┤
│5.│94年6月17時30分 │桃園縣中壢│                  │
│  │許              │市○○路78│                  │
│  │                │號前      │                  │
├─┼────────┼─────┼─────────┤
│6.│94年6月21日23時 │桃園縣中壢│甲基安非他命1包克 │
│  │許              │市中榮里中│，驗餘毛重0. 782公│
│  │                │正路143號 │克（含塑膠袋）    │
│  │                │前        │                  │
└─┴────────┴─────┴─────────┘
論罪科刑法條
毒品危害防制條例第10條
施用第一級毒品者，處 6 月以上 5 年以下有期徒刑。
施用第二級毒品者，處 3 年以下有期徒刑。


司法院資訊處製作；財團法人民間司法改革基金會備份。
